【裁判字號】    97,訴,9
【裁判日期】    980423
【裁判案由】    偽造文書
【裁判全文】
福建連江地方法院刑事判決                 97年度訴字第9號
公  訴  人  福建連江地方法院檢察署檢察官
被      告  辛○○
                      5巷10.
上列被告因偽造文書案件，經檢察官提起公訴（97年度偵緝字第
1 號），本院判決如下：
    主  文
辛○○共同連續行使偽造私文書，足以生損害於公眾及他人，累
犯，處有期徒刑陸月，如易科罰金，以參佰元折算壹日。減為有
期徒刑參月，如易科罰金，以參佰元折算壹日。如附表所示之物
沒收。
被訴侵占遺失物、行使偽造特種文書部分免訴。
被訴違反臺灣地區與大陸地區人民關係條例第十五條第一款部分
無罪。
    事  實
一、辛○○於民國80、83年間，因偽造文書案件，經法院分別判
    處有期徒刑10月、3 月，於83年7 月28日起算刑期，於84年
    8 月13日假釋付保護管束期滿，假釋未被撤銷，以已執行論
    ，仍不知悔改，於86年1 月間起至87年3 月間止，有5 名不
    詳姓名之成年男子，分別找辛○○以冒用他人身分方式辦理
    護照，約定1 個月內辦完，對價15萬元，該5 名男子並各先
    支付訂金辛○○10萬元，辛○○與乙○○（業經判決確定）
    遂與該5 名不詳姓名之成年男子分別共同基於行使偽造私文
    書、使公務員登載不實事項於職務上所掌公文書犯意聯絡，
    辛○○與乙○○並基於概括犯意，由乙○○以不詳方法取得
    戊○○、寅○○、癸○○、子○○、壬○○之全戶戶籍謄本
    及退伍令影本交給辛○○，代價為每人3 萬元，辛○○再透
    過報紙以1 張1 萬元之對價，與某不詳姓名之成年人交易，
    並交付該5 名訂購護照男子之相片，而購得戊○○、寅○○
    、癸○○、子○○、壬○○等5 張偽造之身分證（未扣案，
    無從認定有偽造公印之犯行），辛○○再先後於台北市○○
    街「和藍」咖啡店內，或台北市其他不詳處所，交予乙○○
    ，乙○○再委請台北市○○街16號天下旅行社之不知情員工
    賴蔡雨珍辦理護照申領手續，而由不知情之旅行社人員於普
    通護照、入出境許可申請書（下稱護照申請書）上，偽造戊○○、寅○○、癸○○、子○○、壬○○等人之署押，再分
    別將偽造之戊○○、寅○○、癸○○、子○○、壬○○身分
    證影印正反面黏貼其上，嗣賴蔡雨珍再轉交由聯朋旅行社不
    知情之職員楊秀梅，持向外交部領事事務局（下稱領事局）
    辦理護照申請（行使偽造身分證影本部分不另為免訴之諭知
    ），而使承辦核發護照業務之領事局公務員將前述不實之事
    項登載於職務上所掌之護照申請登記簿上，而核發戊○○等
    之交予辛○○，辛○○再轉交護照上相片所示不詳姓名人士
    ，供渠等入出境之用。
二、案經內政部警政署航空警察局台北分局報由福建連江地方法
    院檢察署檢察官偵查起訴。
    理  由
壹、有罪部分：
一、程序部分：
    被告以外之人於審判外之言詞或書面陳述，除法律有規定者
    外，不得作為證據。又按被告以外之人於審判外之陳述，雖
    不符刑事訴訟法第159 條之1 至第159 條之4 之規定，而經
    當事人於審判程序同意作為證據，法院審酌該言詞陳述或書
    面陳述作成時之情況，認為適當者，亦得為證據；經查證人
    戊○○、寅○○、癸○○於警詢時之供述，並無顯不可信之
    情況，且檢察官、被告於審判中均表示同意作為證據（本院
    卷第232 、233 頁），本院審酌各該證據作成之狀況，亦認
    為適當，依前揭規定，有證據能力。
二、實體部分：
（一）上揭事實，業據被告於本院審理中坦承不諱，核與證人乙○○於本院審理中證稱被告有託伊送件去給旅行社申辦護
      照等情相符，且證人戊○○、寅○○、癸○○於警詢時；
      證人壬○○於本院囑託台灣高雄地方法院訊問時，均稱未
      曾辦理本次護照，本案護照、申請書上照片非其本人等情
      相符，足證戊○○等人確有遭人冒名申領護照，此外，並
      有護照、申請書影本等附卷可憑。被告自白堪認與事實相
      符，犯行洵堪認定。
（二）新舊法比較：
      被告行為後，刑法於94年1 月7 日修正，於94年2 月2 日
      公布，並於95年7 月1 日施行。按行為後法律有變更者，
      適用行為時之法律。但行為後之法律有利於行為人者，適
      用最有利於行為人之法律，刑法第2 條第1 項定有明文（
      刑法第2 條係規範行為後法律變更所生新舊法律比較適用
      之準據法，是刑法第2 條本身雖經修正，但該條文既屬適
      用法律之準據法，本身尚無比較新舊法之問題，應逕適用
      裁判時之刑法第2 條規定以決定適用之刑罰法律）。又比
      較時應就罪刑有關之共犯、未遂犯、想像競合犯、牽連犯
      、連續犯、結合犯，以及累犯加重、自首減輕暨其他法定
      加減（如身分加減）與加減例等一切規定，綜其全部罪刑
      之結果而為比較（最高法院95年第8 次刑事庭會議決議參
      照）。
   1、刑法第28條原規定「2 人以上共同實施犯罪之行為者，皆
      為正犯」，經修正為「2 人以上共同實行犯罪之行為者，
      皆為正犯」，亦即新法共同正犯之範圍已有限縮，排除陰
      謀犯、預備犯之共同正犯，經比較新舊法，修正前刑法第
      28條規定非有利於被告（最高法院96年度台上字第934 號
      判決意旨參照）。
   2、刑法第55條牽連犯、第56條連續犯規定，修正後均已刪除
      ，如依修正前刑法第56條，行為人連續數行為而犯同一之
      罪名者，以1 罪論，但得加重其刑至2 分之1 ，依新刑法
      規定則1 罪1 罰。另舊法牽連犯係從一重論處，新法則分
      論併罰，經比較結果，自以適用修正前之刑法第56條、第
      55條較有利於被告。
   3、刑法第47條、第49條有關累犯之規定，雖亦於95年7 月1
      日修正施行，然被告前受有期徒刑之執行完畢，於5 年內
      故意再犯本件有期徒刑以上之罪，無論依修正前後刑法之
      規定均構成累犯，即無有利或不利之情形。
   4、綜合上述各條文修正前、後之比較，以修正前之規定有利
      於被告，揆諸前揭最高法院決議所揭示之罪刑綜合比較原
      則，依刑法第2 條第1 項前段之規定，應整體適用行為時
      即修正前之規定。
   5、又刑法有關易科罰金（包括其折算標準）之修正，乃相當
      於科刑規範事項之變更，故如行為後有關易科罰金之規定
      有所變更者，亦應依刑法第2 條第1 項規定，為新舊法之
      「從舊從輕」比較；且所謂比較新舊法應整體適用，不能
      割裂適用，乃係指與罪刑有關之本刑而言，並不包括易科
      罰金在內之易刑處分，故事關刑罰執行之易刑處分仍應分
      別適用最有利於行為人之法律（參見最高法院96年度台上
      字第2233號判決意旨）。按95年7 月1 日修正施行後之刑
      法第41條第1 項前段關於得易科罰金之折算標準，由「得
      以1 元以上3 元以下折算1 日」（按：此規定配合修正前
      罰金罰鍰提高標準條例第2 條【現已刪除】規定，就其原
      定數額提高為100 倍折算1 日，則最高應以銀元300 元折
      算1 日，經折算為新臺幣後，應以新臺幣900 元折算為1
      日），提高為「以新臺幣1 千元、2 千元或3 千元折算1
      日」，並刪除「因身體、教育、職業、家庭之關係或其他
      正當事由，執行顯有困難」之條件。是以修正前關於易科
      罰金之折算標準金額較低，經比較新舊法結果，修正前易
      科罰金之規定對被告自係較為有利，自應依刑法第2 條第
      1 項前段規定，適用修正施行前之刑法第41條第1 項前段
      規定。
（三）被告以事實欄所載方法申領護照，足以生損害於戊○○等
      人及領事局對護照管理之正確性。核被告所為，係犯刑法
      第216 條、第210 條、第214 條之罪，被告、乙○○與該
      5 名不詳姓名之成年男子分別有犯意聯絡及行為分擔，均
      為共同正犯，被告先後多次犯行，時間緊接，方法相同，
      觸犯構成要件相同之罪名，顯係基於概括犯意反覆為之，
      為連續犯，依刑法第56條之規定，以1 罪論，並加重其刑
      。所犯上開2 罪間，有方法、結果之牽連關係，為牽連犯
      ，依刑法第55條之規定應從一重之連續行使偽造私文書罪
      處斷。渠等利用不知情之旅行社員工偽造署押，為間接正
      犯。又渠等偽造署押部分為偽造私文書護照申請書之部分
      行為；偽造後持以行使，偽造之低度行為為行使之高度行
      為所吸收，均不另論罪。又被告於民國80、83年間，因偽
      造文書案件，經法院分別判處有期徒刑10月、3 月，於83
      年7 月28日起算刑期，於84年8 月13日假釋付保護管束期
      滿，假釋未被撤銷，以已執行論，其於5 年內再犯有期徒
      刑以上之本罪，應依刑法第47條之規定遞加重其刑。爰審
      酌被告為圖一已私利，以上揭行使偽造文書方式申領護照
      ，所生之危害，惟於犯後尚能坦承犯行，及其品行、犯罪
      之動機、目的、手段、所得利益及犯罪後態度等一切情狀
      ，量處如主文所示之刑，並諭知易科罰金之折算標準。又
      被告犯罪時間在96年4 月26日之前，被告雖經通緝，惟被
      告係於96年12月28日自動到北投分局投案報到。依中華民
      國96年罪犯減刑條例第5 條之規定，仍得減刑。爰依法減
      輕其刑2 分之1 ，並諭知易科罰金之折算標準。如附表所
      示偽造之署押，應依刑法第219 條之規定宣告沒收。
（四）公訴意旨另以：被告與乙○○自民國（下同）86年1 月間
      起至87年3 月底止，由辛○○將其以不詳管道取得之黃素
      美、丙○○、王俊傑、庚○○、甲○○、卯○○、丁○○
      、柯盛良等人之身分證正本或影本，或依據身分證影本上
      所載之資料，而以不詳方法偽造部分上開之人名義之身分
      證，並貼上不詳人士之相片，或將部分上開之人之身分證
      正本上相片換貼成其他不詳人士相片而予以變造，再分別
      將偽、變造之黃素美等人名義之身分證影印正反面黏貼於
      普通護照、入出境許可申請書（下稱護照申請書）上（行
      使偽造身分證影本部分不另為免訴之諭知，詳如後述），
      並偽造黃素美等人之署押，而分別偽造黃素美等人之護照
      申請書，足生損害於黃素美等人及戶政機關對身分證明管
      理之正確性。辛○○再先後於台北市○○街「和藍」咖啡
      店內，或台北市其他不詳處所，交由乙○○分批將護照申
      請書持交任職於台北市○○街16號天下旅行社之不知情員
      工賴蔡雨珍辦理護照申領手續而予以行使，嗣賴蔡雨珍再
      轉交由聯朋旅行社不知情之職員楊秀梅，持向外交部領事
      事務局（下稱領事局）辦理護照申請，而使承辦核發護照
      業務之領事局公務員將前述不實之事項登載於職務上所掌
      之護照申請登記簿上，而核發黃素美等13人名義之護照，
      足以生損害於黃素美等人及領事局對護照管理之正確性。
      嗣乙○○先後取得前述核發之護照後，均將之交予辛○○
      ，辛○○再轉交護照上相片所示不詳姓名人士，供渠等入
      出境之用。認被告此部分涉有刑法第216 條、第210 條、
      第214 條之罪嫌。惟查：
   1、公訴人認被告有此部分犯行，無非以證人乙○○、丑○○
      、辰○○、丙○○、庚○○、丁○○、甲○○、卯○○、
      賴蔡雨珍等人之證詞，黃素美、丙○○、王俊傑、庚○○
      、甲○○、卯○○、丁○○、柯盛良等經偽、變造之身分
      證影本或護照、入出境許可申請書影本等，為其論據。
   2、訊據被告否認有該部分犯行，而證人丑○○等人之證詞及
      卷附偽造之身分證影本等，僅足以證明該等證人確有遭人
      冒名申領護照，惟尚難憑以認定是被告所為。另證人乙○○固稱被告有委託伊（持偽、變造之身分證），伊再委託
      旅行社申辦護照等情，但乙○○亦稱當時委託伊辦理之人
      有時是被告，有時是林清（本院卷第123 頁），而被告則
      稱伊是個人辦個人的（本院卷第126 頁），無法證明是林
      清與乙○○共犯，是以被告是否有此部分犯行，即非無疑
      ，公訴人此部分之舉證既然尚未能達到使人確信之程度，
      基於罪疑有利被告之原則，自應為有利被告之認定。惟因
      公訴人認此部分犯行與前揭有罪部分，有裁判上一罪之關
      係，爰不另為無罪之諭知。
（五）公訴意旨另以前揭事實欄所載及不另為無罪諭知部分，被
      告及其共犯於申辦護照過程中，有將偽造身分證影本影印
      後，黏貼於護照申請書上，持以申請，認被告此部分涉有
      刑法第216條、212條之罪嫌。
   1、經查本件被告被訴此部分行使偽造身分證部分，最後行使
      日為87年3 月底涉犯刑法第216 、212 條行使偽、變造特
      種文書罪嫌，則本件被告被訴此部分罪名之追訴權時效已
      於93年9 月17日完成，其計算方式如下：
    (1)被告被訴行使偽、變造特種文書罪名，該罪最重本刑為1
      年以下有期徒刑。依刑法第80條第1 項第3 款規定，追訴
      權時效為5 年，加計追訴權時效停止原因視為消滅之4 分
      之1 期間，共為6 年3 月。
    (2)被告最後犯罪時間，為87年3 月31日，又檢察官於87年8
      月18日開始偵查，於87年11月13日發布通緝，共計2 月又
      27日為偵查程序進行期間，依司法院大法官釋字第138 號
      解釋，追訴權並無不行使之情形，自不生追訴時效期間進
      行之問題，於法自不計入追訴時效期間。
    (3)是本件被告被訴行使偽、變造特種文書罪，自犯罪最後行
      為日之87年3 月31日起算，追訴權時效完成日應為93年9
      月17日。又因公訴人認此部分與前揭有罪部分，有裁判上
      一罪之關係，爰不另為免訴之諭知。
貳、免訴及無罪部分：
一、公訴意旨另以：林明芳、何妹仔（均另案判決確定）均係未
    在我國統治權所及之臺灣地區設籍之大陸地區人民，明知未
    經我國內政部警政署入出境管理局（下稱境管局）之許可，
    不得擅自入境，竟思以持偽造、變造身分證之方式，由大陸
    地區搭乘漁船入境馬祖地區，再轉搭飛機至台灣，而與不詳
    年籍姓名之「余姓」大陸地區成年人士、辛○○、乙○○共
    同基於犯意之聯絡，先由乙○○於86年6 月間，將其在台北
    市中山區拾獲，而意圖為自已不法所有，予以侵占入己之丑
    ○○所遺失之身分證1 張及所收集之辰○○身分證影本1 張
    ，基於與辛○○承前之偽造、變造身分證、私文書，並行使
    暨使公務員登載不實之概括犯意，將之交由辛○○供偽造、
    變造之用。嗣林明芳、何妹仔於86年間某日，在大陸地區福
    建省交付偽造、變造身分證所需用之相片予「余姓」大陸地
    區人士，該大陸人士即將所收受之相片轉交予辛○○，辛○○乃依辰○○身分證影本上所載之資料（除出生年份由64年
    改為62年外，餘均相同），以不詳方法偽造成「辰○○」名
    義之身分證，並貼上林明芳之相片，另將丑○○身分證上相
    片部分換貼成何妹仔之相片而加以變造，再將變造之丑○○
    身分證、偽造之辰○○身分證分別影印其正反面，黏貼於護
    照申請書上，偽造辰○○、丑○○之護照申請書，足生損害
    於辰○○、丑○○及戶政機關對身分證明管理之正確性。嗣
    辛○○將前揭偽造之護照申請書交由乙○○以前揭方法申請
    護照，除辰○○名義部分因重複申請而未獲准外，丑○○名
    義部分則使承辦核發護照業務之領事局公務員將該不實事項
    登載於職務上所掌之護照申請登記簿上，而核發丑○○之護
    照，足生損害丑○○及領事局對護照管理之正確性；乙○○
    取得丑○○名義之護照後，即將之交予辛○○，辛○○乃將
    上開偽造、變造之身分證轉交予己○○，以備於接駁林明芳
    、何妹仔入境馬祖地區時交其2 人使用。林明芳、何妹仔2
    人遂於87年4 月13日上午8 時許，搭乘由另1 不詳大陸地區
    成年人士所駕駛之不詳船名船舶，自福建省連江港出海，駛
    至馬祖海域中線時，再換乘由己○○所駕駛之光華22141 號
    漁船，航行至前述約定大陸地區與馬祖地區海域之中線位置
    ，在海上接駁未經我國主管機關許可入境之大陸女子林明芳
    及何妹仔上船，進入我國馬祖地區，己○○在船上交付已由
    辛○○以不詳方法偽造之「辰○○」名義身分證及變造之丑
    ○○身分證予林明芳及何妹仔，並載乘林明芳、何妹仔2 人
    於同日上午10時37分許，返回連江縣北竿鄉后沃港，復於同
    日晚上8 、9 時許將其2 人帶上岸，藏匿於連江縣北竿鄉后
    沃村73號處所內。嗣於87年4 月14日上午，乙○○依辛○○
    之指示搭機抵達馬祖北竿鄉後，乃至上開藏匿處所接應林明
    芳、何妹仔，於同日下午帶同前往北竿機場，並由乙○○持
    上開偽造、變造之身分證代林明芳、何妹仔2 人購買國華航
    空公司由馬祖前往台北機票而予以行使，擬搭乘國華航空公
    司第7610班次飛機到台北松山機場，林明芳、何妹仔並持前
    揭身分證接受航空警察局台北分局北竿分駐所之查驗後進入
    登機室，足生損害於辰○○、丑○○本人及航警對搭機旅客
    身分查驗之正確性。認被告違反臺灣地區與大陸地區人民關
    係條例第15條第1 款使大陸地區人民非法進入臺灣地區之規
    定，應依同法第79條第1 項論處。
二、免訴部分：
（一）按案件時效已完成者，應諭知免訴之判決，刑事訴訟法第
      302條第2款定有明文。又「於中華民國94年1月7日刑法修
      正施行前，其追訴權或行刑權時效已進行而未完成者，比
      較修正前後之條文，適用最有利於行為人之規定。」亦為
      刑法施行法第8 條之1 所明定。查修正後（即94年2 月2
      日修正公布，95年7 月1 日施行之）刑法第80條第1 項有
      關追訴權時效期間之規定，與修正前刑法第80條第1 項之
      規定不同，修正後刑法所定時效期間較長，表示行為人被
      追訴之期限較久，自屬對行為人不利，是比較修正前、後
      之條文，以修正前刑法第80條第1 項之規定較有利於行為
      人，故本件關於追效權時效，應適用修正前刑法第80條第
      1 項之規定。
（二）按追訴權之時效，如依法律之規定，偵查、起訴或審判之
      程序，不能開始或繼續時，停止其進行。停止原因繼續存
      在之期間，如達於第80條第1 項各款所定期間4 分之1 者
      ，其停止原因視為消滅。修正前刑法第83條第1 、3 項定
      有明文。刑法追訴權之時效規定，係指刑事追訴機關於法
      定期間內，怠於行使偵查、起訴、審判等追訴權，即生時
      效完成，而消滅追訴權之效果，故案經提起公訴後，被告
      在逃經依法通緝，致無法行使審判權時，其追訴權之時效
      ，依同法第83條第1 項、第3 項之規定，應停止進行至法
      定追訴期間4 分之1 。
（三）本件被告被訴與乙○○等共犯於86年6 月間某日，拾得丑
      ○○遺失之身分證，將之侵占入己，涉犯刑法第337 條侵
      占遺失物罪嫌，則本件被告被訴侵占罪名之追訴權時效已
      於87年12月12日完成，其計算方式如下：
      (1)被告被訴侵占罪名，該罪最重本刑為銀元500 元罰金，
        依刑法第80條第1 項第5 款規定，追訴權時效為1 年，
        加計追訴權時效停止原因視為消滅之4 分之1 期間，共
        為1 年3 月。
      (2)被告犯罪時間，為86年6 月，因知月不知日，以當月15
        日計算，以86年6 月15日為被告犯罪行為成立日，又檢
        察官於87年8 月18日開始偵查，於87年11月13日發布通
        緝，共計2 月又27日為偵查程序進行期間，依司法院大
        法官釋字第138 號解釋，追訴權並無不行使之情形，自
        不生追訴時效期間進行之問題，於法自不計入追訴時效
        期間。
      (3)是本件被告被訴侵占遺失物部分，自犯罪行為成立日之
        86年6 月15日起算，追訴權時效完成日應為87年12月12
        日。依照首開說明，此部分，應為被告免訴之諭知。
（四）本件被告被訴與乙○○等共犯，行使偽造辰○○、變造丑
      ○○身分證部分，經查最後行使日為87年4 月14日涉犯刑
      法第216 、212 條行使偽、變造特種文書罪嫌，則本件此
      部分罪名之追訴權時效已於93年10月11日完成，其計算方
      式如下：
      (1)被告被訴行使偽、變造特種文書罪名，該罪最重本刑為
        1 年以下有期徒刑。依刑法第80條第1 項第3 款規定，
        追訴權時效為5 年，加計追訴權時效停止原因視為消滅
        之4 分之1 期間，共為6 年3 月。
      (2)被告犯罪時間，為87年4 月14日，又檢察官於87年8 月
        18日開始偵查，於87年11月13日發布通緝，共計2 月又
        27日為偵查程序進行期間，依司法院大法官釋字第138
        號解釋，追訴權並無不行使之情形，自不生追訴時效期
        間進行之問題，於法自不計入追訴時效期間。
      (3)是本件被告被訴行使偽、變造特種文書罪，自犯罪最後
        行為日之87年4 月14日起算，追訴權時效完成日應為93
        年10月11日。依照首開說明，此部分，應為被告免訴之
        諭知。
三、無罪部分：
（一）按犯罪事實應依證據認定之，無證據不得認定犯罪事實，
      刑事訴訟法第154條第2項，定有明文。犯罪事實之認定應
      憑證據，如未能發現相當證據，或證據不足以證明，自不
      能以推測或擬制之方法，作為裁判基礎（最高法院40年台
      上字第86號判例）；認定犯罪事實所憑之證據，雖不以直
      接證據為限，間接證據亦包括在內，然而無論直接證據或
      間接證據，其為訴訟上之證明，須於通常一般之人均不致
      有所懷疑，而得確信其為真實之程度者，始得據為有罪之
      認定，倘其證明尚未達到此一程度，而有合理之懷疑存在
      而無從使事實審法院得有罪之確信時，即應由法院為諭知
      被告無罪之判決（最高法院76年台上字第4986號判例）。
      檢察官對於起訴之犯罪事實，仍應負提出證據及說服之實
      質舉證責任。倘其所提出之證據，不足為被告有罪之積極
      證明，或其指出證明之方法，無從說服法院以形成被告有
      罪心證，基於無罪推定之原則，自應為被告無罪判決之諭
      知（最高法院92年台上字第128號判例）。
（二）本院經查：公訴意旨認被告涉有此部分犯行，無非以共犯
      乙○○、證人何妹仔、林明芳、丑○○、辰○○之供述，
      丑○○登報作廢身分證廣告1 份、乙○○87年1 月至同年
      4 月進出馬祖艙單、證人賴蔡雨珍之證述為論據。
（三）經查：
   1、林明芳、何妹仔2 人確有由大陸地區搭乘漁船經由入境馬
      祖地區，並由己○○駕船載運而未經我國主管機關許可入
      境後藏匿，嗣乙○○亦搭機抵達馬祖北竿鄉後，乃至上開
      藏匿處所接應林明芳、何妹仔，並於同日下午帶同前往北
      竿機場，並由乙○○持上開偽造、變造之身分證代林明芳
      等2 人購買機票，擬搭機到台北松山機場時，為警查獲之
      事實，業據林明芳、何妹仔、乙○○於警詢、本院前審審
      理中坦承甚詳。己○○雖否認有上揭情事，惟己○○確因
      有上開犯行經判決有罪確定在案。
   2、而牽涉本案中之上開人等，依卷附資料（檢方並未檢送與
      本案有關之卷宗共4 宗，詳本院卷第47頁）除乙○○外，
      林明芳、何妹仔、己○○、丑○○、辰○○、賴蔡雨珍均
      未供稱被告有何涉案行為，而乙○○雖於本院審理中供稱
      ：「是被告委託我來馬祖帶偷渡客，在機場被抓到‥‥我
      被判了5 年多」、「（你是否因為被告之要求才來馬祖帶
      偷渡客？）我來了很多趟，但大部分都是空手回去」、「
      （總共帶了幾次偷渡客離開馬祖？）大概2 、3 次」、「
      （被告請你來馬祖帶人，一次之代價為何？）被告有說要
      給我，但我錢都沒有拿到」云云，惟被告請乙○○來馬祖
      帶偷渡客，是高風險之違法行為，乙○○既然均未從被告
      處取得對價，竟會甘心做第2 次或第3 次，已屬可疑，況
      乙○○於本院前案審理中，迭稱是「阿柱」叫伊去帶的，
      於本院亦稱「被告不是阿柱」，有筆錄可憑，而乙○○於
      本次接偷渡客林明芳、何妹仔同時被查獲安非他命而違反
      麻醉藥品管理條例案件，因而被判處罪刑確定，然乙○○
      於該案訴訟過程中，曾寫信給被告，內載：「我在馬祖出
      事後‥‥因去年我帶朋友林欽到馬祖看他親戚認識了阿柱
      ，他送我一包中藥‥‥在機場出了事‥‥現在我也沒法找
      到阿柱，只有請老兄幫我忙找到林欽，托他要阿柱出來幫
      我作證‥‥」等情，此有該信影本可憑，隻字未提被告與
      本案有關，且稱「我帶朋友林欽到馬祖」，衡情該次若是
      被告囑乙○○去帶偷渡客，信中應會提及，綜亙上情以觀
      ，被告辯稱伊與此部分無關，應屬可信。
   3、此外，復查無其他積極證據足認被告有公訴意旨所指之犯
      行，綜上所述，自應為被告人無罪之諭知。
據上論斷，應依刑事訴訟法第299 條第1 項前段、第301 條第1
項、第302 條第2 款、修正前刑法第28條、第56條、第55條、第
216 條、第210 條、第214 條、第47條、第41條第1 項，第219
條、罰金罰鍰提高標準條例第2 條、中華民國96年罪犯減刑條例
第2 條第1 項第3 款、第7 條、第9 條，判決如主文。
中    華    民    國    98    年    4     月    23    日
                刑事庭審判長法  官  趙文淵
                            法  官  黃立昌
                            法  官  毛彥程
附表：
編號一、戊○○護照申請書上偽造之戊○○之署押
編號二、寅○○護照申請書上偽造之寅○○之署押
編號三、癸○○護照申請書上偽造之癸○○之署押
編號四、子○○護照申請書上偽造之子○○之署押
編號五、壬○○護照申請書上偽造之壬○○之署押
以上正本證明與原本無異。
如不服本判決應於送達後10日內向本院提出上訴狀。
中    華    民    國    98    年    4     月    23    日
                            書記官  李唐聿
附錄本判決論罪科刑之法條：
刑法第216 條
行使第二百十條至第二百十五條之文書者，依偽造、變造文書或
登載不實事項或使登載不實事項之規定處斷。
刑法第210 條
偽造、變造私文書，足以生損害於公眾或他人者，處五年以下有
期徒刑。


司法院資訊處製作；財團法人民間司法改革基金會備份。
